臺灣新竹地方法院刑事判決　　　　　　　 96年度易字第469號
公　訴　人　臺灣新竹地方法院檢察署檢察官
被　　　告　丙○○
上列被告因竊盜等案件，經檢察官提起公訴（九十六年度偵字第
四二二三號），本院裁定以簡式審判程序審理，判決如下：
    主  文
丙○○竊盜，累犯，處有期徒刑陸月，扣案之鑰匙壹支，沒收；
又竊盜，累犯，處有期徒刑柒月。應執行有期徒刑拾壹月，扣案
之鑰匙壹支，沒收。
丙○○服用酒類，不能安全駕駛動力交通工具而駕駛，累犯，處
拘役伍拾日，如易科罰金，以新臺幣壹仟元折算壹日。
    事  實
一、丙○○曾於民國九十四年間因二次竊盜案件，經本院及臺灣
    南投地方法院以九十四年度易字第五一七號、九十四年度埔
    刑簡字第六二號判決分別判處有期徒刑五月、六月確定，自
    九十四年八月七日入監接續執行上開刑期，於九十五年六月
    三十日縮短刑期執行完畢。
二、丙○○因缺乏交通工具使用，基於意圖為自己不法所有之犯
    意，於九十六年七月九日晚上八時三十分許，徒步行經新竹
    縣竹東鎮署立醫院前，見胡茗富所有，由甲○○使用之車號
    ＹＫＶ─四九八號重型機車停在該醫院急診室停車場而無人
    看管，乘無人注意之際，將其所有之鑰匙插入該部機車電源
    開關內，用力扭轉鑰匙開啟電源之方式，竊得該部機車供自
    己代步使用。又因缺錢花用，另行起意，基於意圖為自己不
　　法所有之犯意，於同日晚上十一時許，騎乘竊得之上開機車
  　行經新竹縣芎林鄉新鳳村集會所旁，由新鳳村長乙○○管理
    之土地公廟前，見該土地公廟隨時開放供人出入，廟內放置
    祭拜用之金爐則無人看管，乘無人注意之際，徒手竊取廟內
    金爐二個，得手後將金爐放置在其竊得之上開機車腳踏板上
    ，準備販賣牟利。
三、丙○○於同日上午九時許起至下午三時許止，在新竹縣竹東
    快速道路路橋下，獨自飲用米酒後，已因飲酒過量而有運動
    失調、平衡障礙及判斷力遲頓等症狀，達不能安全駕駛動力
    交通工具之狀態，竟仍於同日晚上八時三十分許，騎乘竊得
    之上開機車四處閒逛。嗣於同日晚上十一時許，其竊得上開
    金爐後騎車行經新竹縣芎林鄉○○村○○路三十號前時，經
    警攔檢查獲其上開竊盜之犯行，並當場扣得鑰匙一支。警方
    另於同日晚上十一時十九分許對其施以酒精濃度測試，發覺
    其呼出氣體內含酒精濃度達每公升○點九五毫克，另查知其
    服用酒類，不能安全駕駛動力交通工具而駕駛之行為。
四、案經新竹縣警察局竹東分局報請臺灣新竹地方法院檢察署檢
    察官偵查起訴。
    理  由
一、本件被告丙○○所犯竊盜及公共危險等罪，均非為死刑、無
    期徒刑、最輕本刑為三年以上有期徒刑之罪或高等法院管轄
    第一審案件，其於本院準備程序進行中，先就被訴事實為有
    罪之陳述，本院認為符合刑事訴訟法第二百七十三條之一之
    規定，裁定進行簡式審判程序，先予敘明。
二、認定犯罪事實所憑之證據及認定之理由：
    上述事實，業經被告丙○○於警詢、偵查中及本院審理時坦
    白承認，核與證人即被害人甲○○、乙○○於警詢中分別證
    述機車及金爐遭竊之情節大致相符，並有車號ＹＫＶ─四九
    八號機車車籍查詢資料、新竹縣政府警察局車輛尋獲電腦輸
    入單、刑法第一百八十五條之三案件測試觀察紀錄表、酒精
    測定紀錄表、汽車駕駛人酒後生理協調平衡檢測紀錄表各一
    紙、被害人甲○○、乙○○領回遭竊物品後出具之贓物認領
    保管單共二紙、警方查獲被告後拍攝之相片共七張及扣案之
    鑰匙一支可資佐證。又飲酒後呼出氣體內含酒精濃度達上開
    程度時，一般人會有運動失調、平衡障礙、判斷力遲頓等症
    狀，騎車肇事率為正常人之五十倍以上，亦有「呼出氣體內
    含酒精濃度與血液中酒精濃度及呈現症狀之關係」及「酒精
    濃度與肇事率之關係對照表」各一紙在卷可供參考，足見被
    告之自白與事實相符，堪以採信，事證明確，被告服用酒類
    ，不能安全駕駛動力交通工具而駕駛及二次竊盜之犯行，應
    可認定。
三、論罪與科刑：
(一)罪名─
    核被告丙○○竊盜機車及金爐得手之行為，均係犯刑法第三
    百二十條第一項之普通竊盜罪。其酒後騎車之行為，係犯同
    法第一百八十五條之三之服用酒類，不能安全駕駛動力交通
    工具而駕駛罪。
(二)累犯─
    被告於九十四年間因二次竊盜案件，經本院及臺灣南投地方
    法院以九十四年度易字第五一七號、九十四年度埔刑簡字第
    六二號判決分別判處有期徒刑五月、六月確定，自九十四年
    八月七日入監接續執行上開刑期，於九十五年六月三十日縮
    短刑期執行完畢，有臺灣新竹地方法院檢察署刑案資料查註
    紀錄表及高等法院被告前案紀錄表各一份在卷可供參考，其
    受徒刑之執行完畢後，五年以內再故意犯有期徒刑以上刑之
    上開三罪，均為累犯，均應依刑法第四十七條第一項之規定
    加重其刑。
(三)數罪併罰─
    被告所犯二次竊盜罪及一次服用酒類，不能安全駕駛動力交
    通工具而駕駛罪，犯意各別，行為不同，應予分別論罪，合
    併處罰。
(四)科刑─
    爰審酌被告曾有竊盜及二次公共危險前科之素行、竊盜機車
    與金爐供己使用或準備販賣之犯罪動機與目的、竊得財物價
    值不高，造成之被害人之損失不大、酒後騎車上路，忽視自
    身及公共安全、酒測數值甚高，惟未肇事波及其他用路人及
    坦認犯行之犯罪後態度等一切情狀，分別量處如主文所示之
    刑，並就有期徒刑部分定其應執行之刑；拘役刑部分諭知如
    易科罰金之折算標準。
(五)沒收─
    扣案之鑰匙一支，為被告所有，供其行竊機車所用之物，業
    經被告供明在卷，應依刑法第三十八條第一項第二款之規定
    宣告沒收。
四、適用之法律：
（一）刑事訴訟法第二百七十三條之一第一項第三款、第二百九
      十九條第一項前段；
（二）刑法第一百八十五條之三、第三百二十條第一項、第四十
      七條第一項、第四十一條第一項前段、第五十一條第五款
      、第三十八條第一項第二款，刑法施行法第一條之一，判
      決如主文。
本案經檢察官林佳穎到庭執行職務。
中　　華　　民　　國　九十六　年　　七　　月　三十一　日
                  刑事第六庭　法  官　林昌義
以上正本證明與原本無異。
如不服本判決應於收受本判決後十日內向本院提出上訴書狀，其
未敘述上訴理由者，並得於提起上訴後十日內向本院補提理由書
狀( 均須按他造當事人之人數附繕本 )「切勿逕送上級法院」。
中　　華　　民　　國　　96　　年　　7 　　月　　31　　日
                              書記官  劉怡芳
附錄本案論罪科刑法條全文：
刑法第一百八十五條之三
服用毒品、麻醉藥品、酒類或其他相類似之物，不能安全駕駛動
力交通工具而駕駛者，處一年以下有期徒刑、拘役或三萬元以下
罰金。
刑法第三百二十條
意圖為自己或第三人不法之所有，而竊取他人之動產者，為竊盜
罪，處五年以下有期徒刑、拘役或五百元以下罰金。
意圖為自己或第三人不法之利益，而竊佔他人之不動產者，依前
項之規定處斷。
前二項之未遂犯罰之。
